臺灣橋頭地方法院民事裁定
109年度消債更字第97號
聲請人即債  蘇沛津即蘇凡芝即蘇怡菁
務人                
0000000000000000

0000000000000000

上列當事人因消費者債務清理事件聲請更生，本院裁定如下：
    主  文
聲請人蘇沛津即蘇凡芝即蘇怡菁自民國一百零九年九月二十二日
下午四時起開始更生程序。
命司法事務官進行本件更生程序。
    理  由
一、聲請意旨略以：聲請人即債務人蘇沛津即蘇凡芝即蘇怡菁前
    向金融機構、中租迪和股份有限公司辦理企業貸款、保證契
    約等，致積欠無擔保債務計新臺幣（下同）3,664,012元，
    因無法清償債務，乃於民國108年11月間向本院聲請前置調
    解，因無法負擔債權人所提還款方案而於108年12月26日調
    解不成立，因聲請人有不能清償債務或有不能清償之虞，復
    未經法院裁定開始清算程序或宣告破產，爰依法聲請准予裁
    定更生等語。
二、按「債務人不能清償債務或有不能清償之虞者，得依本條例
    所定更生或清算程序，清理其債務。」消費者債務清理條例
    （下稱消債條例）第3條定有明文。衡以消費者與金融機構
    間債之關係之發生，係依契約自由原則及相互間之信賴為基
    礎，此為社會經濟活動得以維繫及發展之重要支柱，債務人
    經濟窘迫，固不應任其自生自滅，債權人一方之利益，仍不
    能因之摒棄不顧。是債務人於協商程序中，自應本於個人實
    際財產及收支狀況，依最大誠信原則，商討解決方案。如終
    究不能成立協商，於聲請更生或清算時，法院審酌上開條文
    所謂「不能清償或有不能清償之虞」，自宜綜衡債務人全部
    收支、信用及財產狀況，評估是否因負擔債務，而不能維持
    最基本之生活條件；所陳報之各項花費，是否確屬必要性之
    支出；如曾有協商方案，其條件是否已無法兼顧個人生活之
    基本需求等情，為其判斷之準據。
三、經查：
  ㈠聲請人前向金融機構、中租迪和股份有限公司辦理企業貸款
    、保證契約等，致現積欠無擔保債務至少3,664,012元，前
    即因無法清償債務，而於108年11月間向本院聲請前置調解
    ，因無法負擔債權人所提還款方案而於108年12月26日調解
    不成立等情，有債權人清冊、財團法人金融聯合徵信中心前
    置協商專用債權人清冊、信用報告、調解筆錄等件在卷可稽
    ，堪信為真實。至債權人陽信商業銀行股份有限公司（下稱
    陽信銀行）、台北富邦商業銀行股份有限公司（下稱台北富
    邦銀行）固陳報其債權為有擔保債權，然台北富邦銀行、陽
    信銀行債權為企業金融貸款之保證債權，雖有信保公司擔保
    ，惟並未以聲請人個人財產作為擔保，且台北富邦銀行、陽
    信銀行亦已對聲請人聲請強制執行，此有台北富邦銀行、陽
    信銀行陳報狀及本院前案索引查詢表可稽，則聲請人未以自
    己財產作為擔保，本院認此應屬無擔保之更生債務，附此敘
    明。
  ㈡聲請人現任職於歐樂環保科技股份有限公司，自陳每月薪資2
    6,700元，依108年9月至109年4月薪資條所示，此期間薪資
    總額為264,588元，核每月平均薪資約33,074元，而其名下
    僅國泰人壽保險解約金6,680元，108年度申報所得354,880
    元，核每月平均所得29,573元，現勞工保險投保薪資27,600
    元等情，有財產及收入狀況說明書、勞工保險被保險人投保
    資料表、綜合所得稅各類所得資料清單暨國稅局財產歸屬資
    料清單、薪資條、薪資轉帳存摺內頁、國泰人壽保險股份有
    限公司109年7月23日國壽字第1090071259號函附卷可稽。則
    查無聲請人有其他收入來源，佐以聲請人提出薪資條為證，
    則以聲請人主張之收入來源，應全非虛罔，是以薪資條所示
    每月平均薪資33,074元作為核算其現在償債能力之基礎，應
    能反映真實收入狀況。
  ㈢至支出部分，聲請人主張扶養父親，每月支出扶養費2,000元
    。按直系血親相互間，互負扶養之義務，民法第1114條第1
    款固有明文。查聲請人父親蘇○○，其108年度申報所得56,26
    2元，皆為股利憑單及利息所得，另名下尚有共有房屋、土
    地及投資金額共4,037,710元等情，有戶籍謄本、本院稅務
    電子閘門財產所得調件明細表附卷可證，則以聲請人父親名
    下財產，尚能維持其生活，應未有受聲請人扶養必要，聲請
    人主張需扶養父親，難認可採；至聲請人個人日常生活必要
    費用部分，審酌聲請人負債之現況，基於社會經濟活動之互
    賴及誠信，該日常生活所需費用，自應節制開支，不得有超
    越一般人最低生活標準之享受，否則反失衡平，本院依消債
    條例第64條之2第1項，參酌衛福部社會司所公告歷年最低生
    活費標準，109年度高雄市最低生活費標準13,099元之1.2倍
    為15,719元，則聲請人每月最低生活費除有特殊情形並有證
    據證明者外，自宜以此為度，始得認係必要支出，聲請人主
    張每月個人必要生活費為19,500元，其中所列租金高達10,0
    00元，固有房屋租賃契約書為證，惟以單人房屋租金而言，
    尚屬過高，本院認應以上開標準15,719元列計為聲請人全部
    必要生活費用，較為可採。
  ㈣綜上所述，以聲請人現每月之收入33,074元為其償債能力基
    準，扣除其每月個人必要生活費15,719元後僅餘17,355元，
    而聲請人目前負債總額為3,664,012元，扣除保險解約金6,6
    80元後，債務餘額為3,657,332元，以上開餘額按月攤還結
    果，約18年期間始能清償完畢，堪認聲請人確有不能清償債
    務或有不能清償之虞之情事。從而，聲請人主張已不能清償
    債務，聲請本院准予更生，依所舉事證及本院調查結果，即
    無不合。
四、末按「法院開始更生程序之裁定，應載明其年、月、日、時
    ，並即時發生效力。」、「法院裁定開始更生或清算程序後
    ，得命司法事務官進行更生或清算程序，必要時得選任律師
    、會計師或其他適當之自然人或法人一人為監督人或管理人
    。」消費者債務清理條例第45條第1 項、第16條第1 項分別
    定有明文。本件聲請人其目前收入及財產狀況，不能履行債
    務，依聲請人其目前收入及財產狀況，未償之債務亦屬不能
    清償，有如上述。此外，復查無聲請人有消費者債務清理條
    例第46條各款所定駁回更生聲請等事由，從而，聲請人聲請
    更生，洵屬有據，應予准許，爰命司法事務官進行本件更生
    程序。
五、依消費者債務清理條例第11條第1 項、第45條第1 項、第16
    條第1 項，裁定如主文。
中　　華　　民　　國　 109　　年　　9 　　月　　22　　日
              　        　民事庭　法　官　李姝蒓
以上正本係照原本作成。
本裁定已於109年9月22日下午4時公告。
本裁定不得抗告。
中　　華　　民　　國　 109　　年　　9 　　月　　22　　日
  　                              書記官　郭南宏